【裁判字號】    97,易,1621
【裁判日期】    970715
【裁判案由】    詐欺
【裁判全文】
臺灣臺中地方法院刑事判決              97年度易字第1621號
公  訴  人  臺灣臺中地方法院檢察署檢察官
被      告  丙○○
上列被告因詐欺案件，經檢察官提起公訴（96年度偵字第25602
號），本院判決如下：
    主    文
丙○○連續意圖為自己不法之所有，以不正方法由自動付款設備
取得他人之物，處有期徒刑捌月。減為有期徒刑肆月，如易科罰
金，以銀元參佰元即新台幣玖佰元折算壹日。
    犯罪事實
一、丙○○於民國92年間，介紹乙○○申辦台新國際商業銀行之
    現金卡。乙○○於93年3月29日，因不了解現金卡使用方式
    ，遂將該現金交付丙○○，請丙○○協助更改密碼及提領新
    臺幣 (下同)2 萬9000元，之後並交付現金給丙○○為其支
    付每月之最低應繳金額。於94年3月2日前之某日，丙○○竟
    基於意圖為自己不法所有之概括犯意，由乙○○及其姊甲○○委託其操作該現金卡，看是否有按時繳交最低應繳金額時
    ，由甲○○將乙○○放置在甲○○處之現金卡，在臺中縣大
    甲鎮○○里○○路152號，交付丙○○後，丙○○隨即自94
    年3月2日起至3月3日止，意圖為自己不法之所有使用該現金
    卡連續以不正方法由自動付款設備提領8次共17萬9,000元。
    嗣乙○○遭銀行催繳，始知上情。
二、案經乙○○訴請臺灣臺中地方法院檢察署檢察官偵查起訴。
    理    由
一、訊據被告丙○○矢口否認有上揭犯行，辯稱乙○○、甲○○
    同意其取款，本件純係向乙○○借款云云。惟查上揭犯罪事
    實，業據告訴人乙○○指訴明確，並於本院審理時陳稱「我
    沒同意，是被告用現金卡查詢積欠金額時盜領的，因我不會
    使用現金卡」等語。證人甲○○於本院審理時結證稱：「那
    張卡及錢當時被告都拿給我，借支的利息，我拿給被告叫她
    幫我繳，繳了一年，這段時間卡片都還在我這裡，之後我在
    一年後，就去查詢我欠的錢剩餘多少，我就叫被告去幫我查
    詢，我就把現金卡交給被告，時間是在九十三年三月份時候
    ，之後我跟被告要回現金卡，被告推辭說現金卡被提款機收
    走，隔了一段時間我又跟被告要，被告又說銀行行員去休假
    ，過段時間才給我，之後就沒有下文，直到九十三年七、八
    月銀行催款，銀行的行員打電話給我，說我繳的那些利息不
    行，我說我每次都是這樣繳，之後我就去找被告，被告說那
    是銀行的行員打錯電話，隔了一個月銀行行員又打電話來催
    款，我就問比較仔細，行員說你領了拾玖萬多元，繳那些錢
    不夠利息，我跟行員說我沒有領那麼多錢，之後我就去找被
    告，被告就拜託我，被告說那筆錢是她領的，她說現在沒有
    錢，過年她要把錢還清，但到了過年後，她還是沒有把銀行
    的錢繳清，到現在也是沒有繳清，且現金卡也沒有還給我」
    等語。足認被告辯稱係乙○○、甲○○同意其取款，純係借
    款云云，顯係事後卸責之詞，其所辯不足採。又被告坦承有
    自提款機以現金卡領取共17萬9千元，願分期返還告訴人，
    亦有被告自行立據之書面資料1份附卷可佐。此外，復有本
    票影本12紙、台新國際商業銀行逢甲分行現金卡之申辦資料
    及交易資料、寶華銀行及華南帳戶之交易明細影本1份、台
    新國際商業銀行放款本利收據影本2紙、台新銀行自動櫃員
    機交易明細表1紙、台新銀行繳款通知書2紙、台新國際商業
    銀行股份有限公司97年3月3日台新總法制字第09700000607
    號函1份附卷可佐。從而本案事證明確，被告犯行堪予認定
    。
二、核被告所為，係犯刑法第339條之2第1項違法自自動付款設
    備取得他人之物之罪嫌。被告行為後，刑法第56條連續犯及
    刑法第33條第5款、第67條、第68條之規定，業於94年2月2
    日修正公佈刪除，並於95年7月1日施行，因行為後新法業已
    刪除連續犯之規定，此刪除雖非犯罪構成要件之變更，但顯
    已影響行為人刑罰之法律效果，自屬法律有變更，依新法第
    2 條第1項規定，比較新、舊法結果，仍應適用較有利於被
    告之行為時法律即舊法論以連續犯（最高法院95年第8次刑
    事庭會議決議參照），比較刑法第33條第5款、第67條、第
    68條之修正前後規定，亦以修正前之規定較有利於行為人。
    綜合比較之結果，自應適用修正前之上開規定。是被告使用
    告訴人之現金卡提領8次現金之犯行，時間緊接，構成要件
    相同，顯係基於概括之犯意而為，依修正前刑法第56條之規
    定，以連續犯論處，並依法加重其刑。爰審酌被告犯罪之動
    機、目的、手段、所生危害及犯後否認犯行等一切情狀，量
    處如主文所示之刑。又被告犯罪時間在96年4月24日以前，
    合乎中華民國96年罪犯減刑條例第2條第1項第3款之適用，
    依法減輕其刑二分之一，並諭知易科罰金之折算標準。
三、又被告行為後，刑法第41條第1項業於94年2月2日以華總一
    義字第09400014901號令修正公布，並自95年7月1日起施行
    ；罰金罰鍰提高標準條例第2條亦於95年5月17日以華總一義
    字第09400014901號令刪除，並自同年7月1日起施行。修正
    後刑法第41條第1項規定「犯最重本刑為5年以下有期徒刑以
    下之刑之罪，而受6個月以下有期徒刑或拘役之宣告者，得
    以新臺幣1千元、2千元或3千元折算1日，易科罰金。但確因
    不執行所宣告之刑，難收矯正之效，或難以維持法秩序者，
    不在此限。」，與修正前刑法第41條第1項規定「犯最重本
    刑為5年以下有期徒刑以下之刑之罪，而受6個月以下有期徒
    刑或拘役之宣告，因身體、教育、職業、家庭之關係或其他
    正當事由，執行顯有困難者，得以（銀元）1元以上3元以下
    折算1日，易科罰金。但確因不執行所宣告之刑，難收矯正
    之效，或難以維持法秩序者，不在此限。」及適用修正前罰
    金罰鍰提高標準條例第2條規定「依刑法第41條易科罰金或
    第42條第2項易服勞役者，均就其原定數額提高為1百倍折算
    1日；法律所定罰金數額未依本條例提高倍數，或其處罰法
    條無罰金刑之規定者，亦同。」不同。比較新舊法結果，以
    舊法較有利於行為人，故依刑法第2條第1項前段規定，本件
    易科罰金部分，自應適用行為時之法律即修正前刑法第41
    條第1項及罰金罰鍰提高標準條例第2條之規定，諭知如易科
    罰金，以銀元3百元即新台幣9百元折算壹日，附此敘明。
據上論斷，應依刑事訴訟法第299條第1項前段，刑法第2條第1項
前段、修正前刑法第56條、第41條第1項前段，刑法第339條之2
第1項，中華民國96年罪犯減刑條例第2條第1項第3款、第7條、
第9條，刑法施行法第1條第1項、第2項前段，修正前罰金罰鍰提
高標準條例第2條，判決如主文。
本案經檢察官顏淑惠到庭執行職務。
中    華    民    國    97    年    7    月     15    日
                  刑事第七庭  審判長法  官  陳如玲
                                    法  官  高文崇
                                    法  官  郭德進
上正本證明與原本無異。
如不服本判決，應於收受送達後10日內向本院提出上訴書狀（應
敘述具體理由並附繕本）。
上訴書狀如未敘述理由，應於上訴期間屆滿後20日內補提理由書
於本院。
中    華    民    國    97    年    7     月    16    日
                                    書記官  陳惠玲
                                                       B
附錄論罪科刑法條
中華民國刑法第339條之2第1項：（違法由自動付款設備取得他
人之物之處罰）
意圖為自己或第三人不法之所有，以不正方法由自動付款設備取
得他人之物者，處3年以下有期徒刑、拘役或1萬元以下罰金。


司法院資訊處製作；財團法人民間司法改革基金會備份。
